臺灣雲林地方法院刑事判決　　　　　　　 96年度易字第621號
公　訴　人　臺灣雲林地方法院檢察署檢察官
被　　　告　丙○○
　　　　　　　　　　（另案在臺灣泰源技能訓練所執行強制工
上列被告因竊盜案件，經檢察官提起公訴（96年度偵字第5084號
）及移送併辦（96年度偵字第5440號），被告於準備程序進行中
就被訴事實為有罪之陳述，本院裁定進行簡式審判程序，判決如
下：
    主  文
丙○○攜帶兇器竊盜，累犯，處有期徒刑拾月，減為有期徒刑伍
月，扣案之T 型起子壹支沒收；又攜帶兇器竊盜，累犯，處有期
徒刑拾月，扣案之T 型起子壹支沒收；又竊盜，累犯，處有期徒
刑柒月，鑰匙壹支沒收之；又竊盜，累犯，處有期徒刑伍月；又
竊盜，累犯，處有期徒刑伍月；又竊盜，累犯，處有期徒刑伍月
；又竊盜，累犯，處有期徒刑陸月，鑰匙壹支沒收之。應執行有
期徒刑貳年陸月，扣案之T 型起子壹支及未扣案之鑰匙壹支，均
沒收。
    事  實
一、丙○○前因毒品危害防制條例案件，經本院以91年度易字第
    551 號、以93年度虎簡字第10號各判處有期徒刑6 月確定；
    又因竊盜、贓物、偽造文書等案件，經法院分別判處有期徒
    刑5 月、3 月、3 月，經定應執行為有期徒刑10月確定，上
    開案件接續執行，於民國94年9 月17日縮短刑期假釋出監，
    於94年11月23日假釋期滿假釋未經撤銷，以已執行論。仍不
    知悔改，又基於意圖為自己不法所有之犯意，分別為下列竊
    盜犯行：
    (一)於96年4 月2 日凌晨2 時許，在雲林縣斗南鎮○○街184
      號旁，以其所有客觀上足以對人生命、身體、安全構成威
      脅，可作為兇器使用之T 型起子1 支插入車內鑰匙孔發動
      引擎之方式，竊取壬○○所有車牌號碼TN-5377 號之自小
      貨車，得手後，將車牌拆下丟棄於雲林縣虎尾鎮○○路往
      廉使里濁幹線水溝內。嗣丙○○在本件竊盜犯行尚未被有
      偵查犯罪職權之公務員發覺前，在雲林縣警察局虎尾分局
      偵查隊接受詢問時主動供出犯罪事實，自首並接受裁判。
    (二)於96年5 月13日晚上10時許，在雲林縣土庫鎮○○里○○
      街48-8號，以其所有客觀上足以對人生命、身體、安全構
      成威脅，可作為兇器使用之T 型起子1 支撬開車門，再插
      入車內鑰匙孔發動引擎之方式，竊取己○○所有車牌號碼
      5P-3453 號之自小貨車1 輛，得手後，供己載運物品用。
      嗣丙○○在本件竊盜犯行尚未被有偵查犯罪職權之公務員
      發覺前，在雲林縣警察局虎尾分局偵查隊接受詢問時主動
      供出犯罪事實，自首並接受裁判。
    (三)於96年5 月20日中午12時許，在雲林縣虎尾鎮○○里○○
      路256 巷2 號，以其所有之鑰匙1 支（未扣案）插入鑰匙
      孔開啟電源之方式，竊取該處丁○○所有之車牌號碼MHZ-
      623 號重型機車1 輛，得手後，供己代步使用。嗣於96年
      5 月27日晚上10時許，騎乘上開機車前往雲林縣虎尾鎮東
      屯里大屯6-35號竊取戊○○住處之白鐵門時，因倉惶逃逸
      時，將機車棄置於現場，經警在機車置物箱內扣得丙○○
      之身分證及其所有之T 型起子、黑色把手、雙頭起子、行
      動電話、美工刀各1 支、香菸1 包、霹靂包1 個而悉上情
      。
    (四)於96年5 月24日晚上9 時30分許，騎乘其所竊得車牌號碼
      MHZ-623 號機車，前往雲林縣虎尾鎮東屯里大屯6-33號，
      以徒手將白鐵門拆下之方式，竊取該處乙○○所有之白鐵
      門1 片，得手後，將之載往雲林縣土庫鎮高鐵橋下某回收
      場變賣，得款新臺幣（下同）3,000 元，已花用殆盡。嗣
      丙○○在本件竊盜犯行尚未被有偵查犯罪職權之公務員發
      覺前，在雲林縣警察局虎尾分局偵查隊接受詢問時主動供
      出犯罪事實，自首並接受裁判。
    (五)於96年5 月24日晚上9 時55分許，騎乘車牌號碼MHZ-623
      號機車，前往雲林縣虎尾鎮東屯里大屯6-37號，以徒手將
      白鐵門拆下之方式，竊取該處甲○○所有之白鐵門1 片，
      得手後，載往雲林縣土庫鎮高鐵橋下某回收場變賣，得款
      3,000 元，已花用殆盡。嗣丙○○在本件竊盜犯行尚未被
      有偵查犯罪職權之公務員發覺前，在雲林縣警察局虎尾分
      局偵查隊接受詢問時主動供出犯罪事實，自首並接受裁判
      。
    (六)於96年5 月27日晚上10時許，騎乘車牌號碼MHZ-623 號機
      車，前往雲林縣虎尾鎮東屯里大屯6-35號，以徒手拆下白
      鐵門之方式，竊取該處戊○○所有之白鐵門1 片，得手後
      ，持該白鐵門欲置於機車上時，為戊○○之媳婦金淑芬當
      場發現，丙○○將竊得之白鐵門丟棄後倉惶逃逸，並將其
      所騎乘之機車棄置於現場，嗣因警方在機車置物箱內發現
      丙○○之證件而循線查悉上情。
    (七)於96年6 月3 日上午10時許，在雲林縣虎尾鎮○○里○○
      路72巷內，以其所有之鑰匙1 支（未扣案）插入鑰匙孔開
      啟電源之方式，竊取該處庚○○所有之車牌號碼MMF-473
      號重型機車1 輛，得手後，供己代步使用。嗣於96年6 月
      12日晚上8 時20分許，於有偵查犯罪職權之公務員發覺前
      ，在雲林縣警察局虎尾分局偵查隊受詢問時主動供出本件
      竊盜犯行，因而自首接受裁判。嗣丙○○在本件竊盜犯行
      尚未被有偵查犯罪職權之公務員發覺前，在雲林縣警察局
      虎尾分局偵查隊接受詢問時主動供出犯罪事實，自首並接
      受裁判。
二、案經雲林縣警察局虎尾分局報告臺灣雲林地方法院檢察署檢
    察官偵查起訴及雲林縣警察局斗南分局報告臺灣雲林地方法
    院檢察署檢察官偵查後移送併辦。
    理  由
一、本件被告丙○○所犯係死刑、無期徒刑、最輕本刑為3 年以
    上有期徒刑以外之罪，其於準備程序就被訴事實為有罪之陳
    述，經本院裁定進行簡式審判程序，則依刑事訴訟法第273
    條之2 、同法第159 條第2 項之規定，不適用傳聞法則有關
    限制證據能力之相關規定，合先敘明。
二、上揭事實，業據被告丙○○坦承不諱，並有下列證據可資佐
    證，足認被告自白與事實相符，堪可採信。
    (一)事實欄一之(一)所示犯行：
    1.證人即被害人壬○○於警詢時之證言。
    2.壬○○出具之贓物認領保管單1紙。
    3.車牌號碼TN-5377 號自小貨車之雲林縣警察局車輛尋獲電
      腦輸入單1 紙。
    4.雲林縣警察局虎尾分局96年12月11日雲警虎偵字第096001
      5613號函文。
    5.扣案之T 型起子1 支。
    (二)事實欄一之(二)所示犯行：
    1.證人即己○○女婿游國亭於警詢時之證言。
    2.游國亭出具之贓物認領保管單1紙。
    3.車牌號碼5P-3453 號自小貨車之雲林縣警察局車輛尋獲、
      車輛協尋電腦輸入單、失車唯讀案件基本資料各1 份。
    4.雲林縣警察局虎尾分局96年12月11日雲警虎偵字第096001
      5613號函文。
    5.扣案之T 型起子1 支。
    (三)事實欄一之(三)所示犯行：
    1.證人即被害人丁○○於警詢時之證言。
    2.丁○○出具之贓物認領保管單1紙。
    3.車牌號碼MHZ-623 號重型機車之雲林縣警察局尋獲電腦輸
      入單1 紙。
    (四)事實欄一之(四)所示犯行：
    1.證人即被害人乙○○於警詢時之證言。
    2.雲林縣警察局虎尾分局東屯派出所受理各類案件紀錄表1
      紙。
    3.現場照片1張。
    4.雲林縣警察局虎尾分局96年12月11日雲警虎偵字第096001
      5613號函文。
    (五)事實欄一之(五)所示犯行：
    1.證人即被害人甲○○於警詢時之證言。
    2.雲林縣警察局虎尾分局96年12月11日雲警虎偵字第096001
      5613號函文。
    (六)事實欄一之(六)所示犯行：
    1.證人即被害人戊○○於警詢時之證言。
    2.現場照片3張。
    (七)事實欄一之(七)所示犯行：
    1.證人即被害人庚○○於警詢時之證言。
    2.雲林縣警察局虎尾分局虎尾派出所受理各類案件紀錄表、
      發生竊盜案件紀錄表各1 紙。
    3.雲林縣警察局虎尾分局96年12月11日雲警虎偵字第096001
      5613號函文。
    綜上，本件事證明確，被告犯行堪以認定，應依法論科。
三、按刑法第321 條第1 項第3 款之攜帶兇器竊盜罪，係以行為
    人攜帶兇器竊盜為其加重條件，此所謂兇器，其種類並無限
    制，凡客觀上足對人之生命、身體、安全構成威脅，具有危
    險性之兇器均屬之，且祇須行竊時攜帶此種具有危險性之兇
    器為已足，並不以攜帶之初有行兇之意圖為必要（最高法院
    79年臺上字第5253號判例意旨參照）。查被告丙○○於事實
    欄一之(一)、(二)持以行竊之T 型起子1 支，全長18公分，均為
    鐵製，前端磨平、磨尖等情，業經本院當庭勘驗屬實（本院
    卷第52頁），足認該把T 型起子足以對人生命、身體、安全
    構成威脅，為具有危險性之兇器。是核被告就事實欄一之(一)
    、(二)所為，均係犯刑法第321 條第1 項第3 款之攜帶兇器竊
    盜罪；事實欄一之(三)至(七)所為，均係犯刑法第320 條第1 項
    之竊盜罪。被告前後7 次竊盜犯行，犯意各別，應分論併罰
    。又被告有如事實欄所載之前案科刑及執行紀錄，有卷附臺
    灣高等法院被告前案紀錄表可按，其受有期徒刑之執行完畢
    ，5 年以內再犯有期徒刑以上之罪，所犯上開各罪，均為累
    犯，應依刑法第47條第1 項之規定，各加重其刑。被告於事
    實欄一之(一)、(二)、(四)、(五)、(七)所示之竊盜犯行，在有偵查犯
    罪職權之公務員發覺其竊盜犯行前，即於96年6 月12日晚上
    8 時20分許接受員警詢問時主動供出，並接受裁判，有雲林
    縣警察局虎尾分局96年12月11日雲警虎偵字第0960015613號
    函文在卷足憑（本院卷第40頁），核與自首之規定相符，就
    其事實欄一之(一)、(二)、(四)、(五)、(七)所示之犯行，爰依刑法第
    62條前段之規定減輕其刑，並先加後減之。又刑法第62條所
    謂之「發覺」，並非以有偵查犯罪權責之機關或人員確知其
    人犯罪無誤為必要，如有確切之根據因而對犯人發生合理之
    懷疑，即足當之（最高法院89年度臺上字第110 號判決意旨
    參照），被告於事實欄一之(六)所示之竊盜犯行，因為金淑芬
    當場發現，倉惶逃逸時，將其所騎乘車牌號碼MHZ-623 號機
    車棄置於現場，經警在機車置物箱內扣得被告之身分證及T
    型起子、黑色把手、雙頭起子、行動電話、美工刀各1 支、
    香菸1 包、霹靂包1 個等物品，而丁○○於96年6 月11日製
    作警詢筆錄時，已陳稱上開物品並非其所有，且雲林縣警察
    局虎尾分局上開函文既指出被告所涉7 件竊盜案件，其中1
    件係由丁○○發現其失竊之機車置物箱內遺留有被告之身分
    證，因此交由警方詢問而查獲，則警方既已懷疑丁○○之機
    車係被告所竊，亦應已懷疑騎乘該輛機車竊取戊○○住處白
    鐵門之人亦為被告，是此時警方應已有確切根據可合理懷疑
    被告涉犯事實欄一之(六)所示之竊盜犯行，是被告雖於96年6
    月12日晚上8 時20分許受詢問時，供出此部分犯行，仍與自
    首要件不符，不能依該規定減刑，附此敘明。檢察官以96年
    度偵字第5440號移送併辦部分，核與本案起訴部分即事實欄
    一之(一)所示犯行屬同一犯罪事實，本院自得併予審究。爰審
    酌被告正值年輕力壯，不思循正途謀生，隨意竊取他人財物
    ，毫無他人所有物之概念，因此對各個被害人所造成之損害
    ，及其竊盜之手段、所得財物價值、犯後坦承犯行、教育程
    度為國中肄業等一切情狀，分別量處如主文所示之刑。末查
    被告事實欄一之(一)所示竊盜犯行，犯罪時間在96年4 月24日
    以前，核與中華民國96年罪犯減刑條例第2 條第1 項第3 款
    所定減刑條件相符，爰依同條例第7 條之規定，減其宣告刑
    2 分之1 。被告所犯上開罪刑，並依刑法第51條第5 款之規
    定，定其應執行之刑。扣案之T 型起子1 支，係被告所有供
    事實欄一之(一)、(二)竊盜犯罪所用之物，而未扣案之鑰匙1 支
    ，係被告所有供事實欄一之(三)、(七)竊盜犯罪所用之物，業據
    其供明在卷，爰依法宣告沒收之。其餘扣案之身分證1 張、
    黑色把手、雙頭起子、行動電話、美工刀各1 支、香菸1 包
    及霹靂包1 個，核與被告所犯上開竊盜罪，並無直接關係，
    不予宣告沒收。
據上論斷，應依刑事訴訟法第273 條之1 第1 項、第299 條第1
項前段，刑法第321 條第1 項第3 款、第320 條第1 項、第47條
第1 項、第62條前段、第38條第1 項第2 款、第51條第5 款，刑
法施行法第1 條之1 第1 項、第2 項前段，中華民國96年罪犯減
刑條例第2 條第1 項第3 款、第7 條，判決如主文。
本案經檢察官辛○○到庭執行職務。
中　　華　　民　　國　　96　　年　　12　　月　　31　　日
                  刑事第二庭    法  官　王　素　珍
以上正本證明與原本無異。
如不服本判決，應於判決收受後10日內，向本院提出上訴狀（須
附繕本）。
                                書記官　吳　伊　婷
中　　華　　民　　國　　96　　年　　12　　月　　31　　日
附錄本案論罪科刑法條：
中華民國刑法第321條第1項第3款
（加重竊盜罪）
犯竊盜罪而有左列情形之一者，處6 月以上5 年以下有期徒刑：
一  於夜間侵入住宅或有人居住之建築物、船艦或隱匿其內而犯
    之者。
二  毀越門扇、牆垣或其他安全設備而犯之者。
三  攜帶兇器而犯之者。
四  結夥三人以上而犯之者。
五  乘火災、水災或其他災害之際而犯之者。
六  在車站或埠頭而犯之者。
前項之未遂犯罰之。
中華民國刑法第320條第1項
（普通竊盜罪、竊佔罪）
意圖為自己或第三人不法之所有，而竊取他人之動產者，為竊盜
罪，處5 年以下有期徒刑、拘役或5 百元以下罰金。
意圖為自己或第三人不法之利益，而竊佔他人之不動產者，依前
項之規定處斷。
前二項之未遂犯罰之。
